# 请教陈版主两个问题！

提问人：zouyin1234 时间：2017-02-13 15:35:05
陈版，有 2 个小问题： 1 、房地产企业中，如果企业想把建筑的容积率从1.5提高到2.0或者2.5，然后审批下来后，将这部分项目去融资，该部分融资利率是否可以进行资本化呢？ 2 、A企业挂了一个其他应收-股东个人，其他应付-B企业，然后将其他应付-B企业是否能通过“债转股”的形式转成股份？该款项实质应该是股东个人应把钱给到B企业，B企业直接投资到A企业中，然后由于股东个人缺少资金，就直接进行了挂账处理！ 谢谢!

回答人：chenyiwei
1 、不可以资本化。 2 、请对照《公司注册资本登记管理规定（ 2014 年修订）》（国家工商行政管理总局令第 64 号）第七条关于“债权转股权”的规定进行判断。建议咨询律师和登记主管机关。

提问人：zouyin1234 时间：2017-02-13 20:00:19
陈版，关于这个问题，是否有文件等资料加以规定，还是说只有属于开发房地产项目的时候才能资本化，其余一律费用化呢？
房地产企业中，如果企业想把建筑的容积率从1.5提高到2.0或者2.5，在增容的时候没有资金，然后融资去增容，产生的利息是否可以资本化呢？？

回答人：chenyiwei
这部分融资费用与房地产开发支出无直接联系，不是为了使开发产品达到预定可使用（销售）状态的必要支出。且发生在实体开工之前。